【裁判字號】    98,台抗,249
【裁判日期】    980423
【裁判案由】    偽造文書等罪聲請再審
【裁判全文】
最高法院刑事裁定              九十八年度台抗字第二四九號
抗  告  人  甲○○
被      告  經濟部智慧財產局
代  表  人  乙○○
被      告  陳慶平
            賴振東
            張炎三
            鄭彥莉
上列抗告人因自訴被告等偽造文書等罪案件，不服台灣高等法院
中華民國九十八年三月二日駁回聲請再審之裁定（九十八年度聲
再字第七０號），提起抗告，本院裁定如下：
    主  文
抗告駁回。
    理  由
按自訴人為受判決人之不利益聲請再審者，以有刑事訴訟法第四
百二十二條第一款規定之情形為限，同法第四百二十八條第一項
但書定有明文。又刑事訴訟法第四百二十二條第一款所定得聲請
再審之情形，係指確定判決具有同法第四百二十條第一款「原判
決所憑之證物已證明其為偽造或變造者」、第二款「原判決所憑
之證言、鑑定或通譯已證明其為虛偽者」、第四款「原判決所憑
之通常法院或特別法院之裁判已經確定裁判變更者」或第五款「
參與原判決或前審判決或判決前所行調查之法官，或參與偵查或
起訴之檢察官，因該案件犯職務上之罪已經證明者，或因該案件
違法失職已受懲戒處分，足以影響原判決者」之情形而言；且依
同條第二項規定，上開第一、二、五款情形之證明，以經判決確
定，或其刑事訴訟不能開始或續行非因證據不足者為限，始足當
之。本件抗告人甲○○自訴被告經濟部智慧財產局（代表人乙○
○）、陳慶平、賴振東、張炎三、鄭彥莉偽造文書等罪案件，經
原審維持第一審諭知不受理之判決，駁回抗告人之上訴確定（九
十一年度上訴字第三０九八號）。抗告人為被告等之不利益，向
原審法院聲請再審，提出監察院民國九十七年九月二十六日（九
七）院台業貳字第０九七０一六三五０七號函及抗告人自行編製
之「行使偽造文書」、「大字報闡明犯罪繫屬及流程」、「政風
室主任任重證詞光碟片、柏股閱卷相片、調查局虛偽、偽鑑相片
」等項，謂原判決所憑之證物為偽造及證言係虛偽，足認被告等
有應受有罪判決之犯罪事實云云。惟查抗告人並未提出經判決確
定，或其刑事訴訟不能開始或續行非因證據不足之證明，以資證
明原判決所憑之證物為偽造、證言為虛偽。原裁定以抗告人所為
再審之聲請，為無理由，依刑事訴訟法第四百三十四條駁回之，
經核於法並無不合。抗告意旨提出抗告人自行編製之「證據清單
，書類證明發現原判決所憑之證據為虛偽─對照釋明」及影印自
舊有案卷之文書為附件，指摘原裁定不當，為無理由，應予駁回
。又本件抗告既經駁回，抗告人請求扣押原案件內有關賴振東、
張炎三之「簽條簽名及已抽存卷證全卷證物」，亦失所附麗，無
從准許，附此敘明。
據上論結，應依刑事訴訟法第四百十二條，裁定如主文。
中    華    民    國  九十八  年    四    月  二十三  日
                      最高法院刑事第十庭
                          審判長法官  花  滿  堂
                                法官  黃  正  興
                                法官  陳  東  誥
                                法官  林  錦  芳
                                法官  洪  昌  宏
      本件正本證明與原本無異
                                      書  記  官
中    華    民    國  九十八  年    四    月  二十四  日
                                                      Ｑ


司法院資訊處製作；財團法人民間司法改革基金會備份。
